# 作价出资的土地入其他资本公积么？

提问人：whwx 时间：2012-03-15 00:40:36
某拟上市公司在市中心拥有一处房产，多年前由于一直未办下房产证和土地证，市财政局下发文件将土地作价出资给公司，文件表明该资金增加资本公积，请问各位老师，在披露的时候是计入资本溢价合适还是其他资本公积合适呢？ 非常感谢。

回答人：chenyiwei
回复 whwx 的帖子
这种交易是否合规及恰当？仅仅依据当地财政局的文件即作增资处理（很可能事实上无法办理过户手续）？似乎IPO公司这种情况现在已很少见，倒是某些城投债发债主体可能会这样操作？
如果是恰当的，则可考虑计入资本溢价处理。

回答人：chenyiwei
回复 whwx 的帖子
还是可能存在较大的问题：
1 、其他版主和网友已经指出的应作为国家独享还是全体股东共享的问题； 2 、如果以前虽无产权证，但企业已经将其按评估值入帐，则为何现在还能以这些资产作价出资？是否说明以前年度按评估值入帐是不合适的？以前年度帐务处理的贷方科目是什么？ 3 、如果计入资本公积，则是否会存在税务问题（尽管有市政府统一下文）？ 4 、如果以前年度按评估值入帐不恰当，则以前多年事实上的无偿使用是否需要补交至少相当于年折旧额的租金或使用费？ 总之问题很多，还可能有其他未想到的特殊问题。建议谨慎对待。

提问人：whwx 时间：2012-03-15 13:45:13
回复 chenyiwei 的帖子
1 、又翻看了一下文件，是作为国有独享资本公积增加，这样的话应作为国家独享，在以后扩股的时候在转增资本。
2 、以前年度暂估入账，贷记其他应付款-市政府某某部门。然后就一直使用，直到 2011 年才取得了竣工决算（中途困难重重），然后重新增加了固定资产原值，折旧不予追溯。
陈老师，既然是作为国家独享资本公积，那是否就应作为其他资本公积列示，因为股改之后引入战投时期，这部分资本公积就可能会转增资本。

回答人：chenyiwei
国家独享资本公积列作“其他资本公积”并充分披露是可行的。但本案例中该重要资产的报表计量等前面提到的问题仍然在很大程度上存在。